臺灣高雄地方法院刑事判決　　　　　　 94年度交訴字第177號
公　訴　人　臺灣高雄地方法院檢察署檢察官
被　　　告　丁○○
上列被告因公共危險等案件，經檢察官提起公訴（94年度偵字第
23940 號），嗣本院訊問被告後，因被告就其被訴犯罪事實為有
罪之陳述，經詢問被告及檢察官之意見後，合議庭裁定由受命法
官依簡式審判程序獨任審理，並判決如下：
    主  文
丁○○服用酒類，不能安全駕駛動力交通工具而駕駛，處有期徒
刑貳月，如易科罰金，以佰元折算壹日；又駕駛動力交通工具
肇事，致人傷而逃逸，處有期徒刑陸月，如易科罰金，以佰元
折算壹日。應執行有期徒刑柒月，如易科罰金，以佰元折算壹
日。緩刑年。
被訴過失傷害部分公訴不受理。
    事  實
一、丁○○領有普通小型車駕駛執照，於民國94年10月17日22時
    30分許，在高雄縣岡山鎮竹圍里友人住處飲用啤酒，致其吐
    氣所含酒精濃度已超過每公升1 點17毫克，其明知其飲酒後
    控制力、注意力已達不能安全駕駛動力交通工具之程度，猶
    仍於同日22時40分許，駕駛車牌號碼T3─3016號自用小客車
    ，沿高雄縣岡山鎮○○路西向東方向行駛，途經該路449 之
    1 號前欲左轉進入皇國別墅社區，本應注意駕車應隨時注意
    車前狀況，採取必要之安全措施及轉彎車應讓直行車先行，
    依當時天氣晴朗、夜間有照明、路面乾燥無缺陷，視距良好
    無障礙之情形，並無不能注意之情事，竟因酒後意識不清疏
    未注意及此，而貿然左轉，致撞及由乙○○騎乘並附載甲○○，沿該路由東往西方向車牌號碼YMD ─136 號之重型機車
    ，乙○○之機車因而人車倒地，乙○○受有右股骨幹骨折、
    下巴及左手裂傷、左肩挫傷等傷害，甲○○受有右第4 、5
    掌骨骨折、臉部挫傷、背右膝挫傷、左大腳腳趾外傷等傷害
    。詎丁○○於肇事後，明知汽車駕駛人駕駛汽車肇事致人受
    傷或死亡，應即採取救護或其他必要措施，並向警察機關報
    告，而不得逕行駛離，惟其竟未下車查看乙○○及甲○○之
    傷勢，亦未召請他人救助或報警，反旋即駕駛前開自小客車
    逃離現場，幸經附近民眾即時發現記下車輛特徵，報警循線
    查獲，經警於94年10月18日1 時10分許，在高雄縣岡山鎮○○路453 巷27號丁○○住處檢測丁○○酒精呼氣濃度達每公
    升1 點17毫克，而悉上情。
二、案經乙○○、甲○○訴由高雄縣政府警察局岡山分局報告臺
    灣高雄地方法院檢察署檢察官偵查起訴。
    理  由
壹、有罪部分：
一、本件被告丁○○係涉犯刑法第185 條之3 酒後駕駛動力交通
    工具罪及第185 條之4 之駕駛動力交通工具肇事逃逸罪嫌，
    其法定刑均為死刑、無期徒刑、最輕本刑為3 年以上有期徒
    刑以外之罪，被告於準備程序進行中就被訴事實為有罪之陳
    述，由受命法官告知簡式審判程序之要旨並聽取其與公訴人
    之意見，經被告同意適用簡式審判程序後，本院亦認無不得
    或不宜改依簡式審判程序進行之處，爰依刑事訴訟法第273
    條之1 第1 項、第284 條之1 規定，本院合議庭裁定本件由
    受命法官獨任進行簡式審判程序，合先敘明。
二、訊據被告丁○○對其於上揭時、地酒後駕車肇事，造成告訴
    人乙○○及甲○○受有上開傷害，而其未下車察看即當場逃
    逸之事實均坦承不諱，核與告訴人乙○○、甲○○指述及證
    人何義雄證述之情節相符，復有舉發違反道路交通管理事件
    通知單、道路交通事故現場圖、道路交通事故調查報告表(一)
    、(二)、酒精測試單、刑法第185 條之3 案件測試紀錄表各1
    份、診斷證明書2 紙及照片24張在卷足憑，足認被告自白與
    事實相符，應堪採信。
三、核被告所為，係犯刑法第185 條之3 之酒後駕駛動力交通工
    具罪及第185 條之4 之肇事逃逸罪。其所犯上開2 罪間，犯
    意各別，行為互異，應分論併罰之。爰審酌被告並無前科，
    素行良好，此有臺灣高等法院被告前案紀錄表在卷可憑，其
    罔顧自身及公眾之安全而於酒後駕車，並因疏忽致告訴人2
    人受傷，且於肇事後因恐負刑責而逃逸，本不應寬貸，惟念
    其犯後坦承犯行，復已與告訴人2 人等達成民事和解，有卷
    附和解書可佐等一切情狀，酌情分別量處如主文所示之刑，
    並均諭知易科罰金之折算標準，及定其應執行之刑暨諭知易
    科罰金之折算標準。末查，被告前未曾受有期徒刑以上刑之
    宣告，有臺灣高雄地方法院檢察署刑案資料查註紀錄表、臺
    灣高等法院被告前案紀錄表各1 份附卷可稽，被告因一時失
    慮致觸法網，經此刑之宣告後，應知戒慎而無再犯之虞，本
    院認對其所宣告之刑以暫不執行為適當，爰併予宣告緩刑3
    年，用啟自新。
貳、公訴不受理部分：
一、公訴意旨另以：被告於94年10月17日22時30分許，駕駛車號
    T3─3016號自用小客車，沿高雄縣岡山鎮○○路西向東方向
    行駛，於同日晚間10時40分許，途經該路449 之1 號前欲左
    轉進入皇國別墅社區，本應注意駕車應隨時注意車前狀況，
    採取必要之安全措施及轉彎車應讓直行車先行，而依當時情
    形，又無不能注意之情事，詎因酒醉駕車不慎疏未注意及此
    ，而貿然左轉，致撞及由告訴人乙○○騎乘並附載告訴人甲○○，沿該路由東往西方向車牌號碼YMD ─136 號之重型機
    車，告訴人乙○○之機車因而人車倒地，告訴人乙○○受有
    右股骨幹骨折、下巴及左手裂傷、左肩挫傷等傷害，告訴人
    甲○○受有右第4 、5 掌骨骨折、臉部挫傷、背右膝挫傷、
    左大腳腳趾外傷等之傷害，因認被告涉有刑法第284 條第1
    項前段之過失傷害罪嫌。
二、按告訴乃論之罪，告訴人於第一審辯論終結前，得撤回其告
    訴；又告訴經撤回者，法院應諭知不受理之判決，刑事訴訟
    法第238 條第1 項及第303 條第3 款分別定有明文。
三、本件被告因過失傷害案件，經檢察官提起公訴，認被告係犯
    刑法第284 條第1 項前段之過失傷害罪，依同法第287 條前
    段之規定須告訴乃論。茲據告訴人乙○○及甲○○於本院審
    理中，具狀聲請撤回其告訴，此有刑事撤回告訴狀2 份在卷
    可憑，揆諸前開說明，此部分自應為不受理判決之諭知。
據上論斷，應依刑事訴訟法第273 條之1 第1 項、第284 條之 1
、第299 條第1 項前段、第303 條第3 款，刑法第185 條之3 、
第185 條之4 、第51條第5 款、第41條第2 項、第74條第1 款，
罰金罰鍰提高標準條例第1 條前段、第2 條，判決如主文。
本案經檢察官丙○○到庭執行職務。
中　　華　　民　　國　　94　　年　　12　　月　　30　　日
                  交通法庭   法　官  張茹棻
以上正本證明與原本無異。
如不服本判決，應於判決送達後10日內，向本院提出上訴狀。
中　　華　　民　　國　　95　　年　　1 　　月　　2 　　日
                             書記官  陳惠玲
附錄本案論罪科刑法條：
刑法第185條之3
服用毒品、麻醉藥品、酒類或其他相類之物，不能安全駕駛動力
交通工具而駕駛者，處 1 年以下有期徒刑、拘役或 3 萬元以下
罰金。
刑法第185條之4
駕駛動力交通工具肇事，致人死傷而逃逸者，處 6 月以上 5 年
以下有期徒刑。
